臺灣高等法院民事判決　　　　　　　　 99年度上易字第538號
上　訴　人　　張俊傑
訴訟代理人　　吳孟勳律師
複　代理人　　王世平律師
被上訴人　　　瓏山林企業股份有限公司
兼法定代理人　林鴻堯
上二人共同
訴訟代理人　　劉宏邈律師
上列當事人間請求返還價金事件，上訴人對於中華民國99年4 月
23日臺灣士林地方法院98年度訴字第1311號第一審判決提起上訴
，本院於100 年1 月12日言詞辯論終結，判決如下：
    主  文
上訴駁回。
第二審訴訟費用由上訴人負擔。
    事實及理由
一、上訴人主張：上訴人於民國（下同）95年12月4 日前往被上
    訴人瓏山林企業股份有限公司（下稱瓏山林公司）坐落在臺
    北市○○區○○段4 小段21、21之9 地號土地上出資興建之
    「藝術館」預售屋銷售現場看屋，因現場銷售人員即訴外人
    周怡秀表示：保證可獲得銀行核准九成之房屋抵押貸款等語
    ，上訴人始應允買受B4棟7 樓房屋及其坐落基地所有權應有
    部分（下稱系爭房地），並分別與被上訴人瓏山林公司、林
    鴻聯簽定房屋預定買賣契約書（下稱系爭房屋買賣契約）、
    土地預定買賣契約書（下稱系爭土地買賣契約），約定土地
    價金新臺幣（下同）371 萬元、房屋價金159 萬元，總價
    530 萬元。惟上訴人依約給付定金16萬元、簽約金37萬元，
    共53萬元即一成之自備款後，截至98年5 月22日，被上訴人
    指定之聯邦商業銀行仍僅核准房屋貸款424 萬元，貸款期間
    20年，及信用貸款53萬元，貸款期間7 年，並取消寬限期，
    與被上訴人瓏山林公司承諾之九成房屋貸款約定不符，顯係
    可歸責被上訴人瓏山林公司之事由致給付不能、給付不完全
    或給付遲延，上訴人於98年7 月15日及98年8 月5 日各以存
    證信函催告被上訴人依約提供九成房貸無著，乃依民法第
    226 條第1 項、第227 條第1 項、第254 條及第256 條規定
    ，以起訴狀繕本之送達向被上訴人為解除系爭房屋、土地買
    賣契約之意思表示，被上訴人應連帶返還上訴人已付價金53
    萬元。倘認被上訴人無違約之事實，被上訴人沒收上訴人所
    繳納之53萬元價金作為違約金，亦屬過高，應予酌減，並將
    餘額返還上訴人。為此，依據契約解除回復原狀及不當得利
    之法律關係請求被上訴人連帶給付上訴人53萬元，及自起訴
    狀繕本送達之翌日起至清償日止按年息5 ％計算之利息，並
    願供擔保請准宣告假執行等情。
二、被上訴人則以：被上訴人並未向上訴人表示保證可獲得銀行
    核准九成之房屋抵押貸款，兩造契約亦無如此約定，銀行核
    准房屋貸款之成數，係依照承購戶個人資力及信用狀況等條
    件決定。且聯邦商業銀行已於98年5 月22日核准上訴人申請
    之九成房屋貸款477 萬元，其中424 萬元之貸款期間為20年
    ，53萬元之貸款期間為7 年，已達上訴人九成貸款之需求，
    惟上訴人不願辦理對保。又依系爭土地買賣契約第10條第2
    項及系爭房屋買賣契約第23條第2 項約定，違約金之上限為
    系爭房地總價20％，被上訴人僅沒收53萬元作為違約金，未
    逾約定範圍，且兩造簽約後，被上訴人已給付代銷之霞飛廣
    告股份有限公司佣金29萬5,855 元，加計公司內部管銷費用
    38 萬1,918元，合計達67萬7,773 元，遠高於上訴人已繳房
    地買賣價金53萬元，至於被上訴人再次銷售系爭房地，尚須
    另行支出銷售佣金及管銷費用，獲利如何，與本案無關，上
    訴人主張本件違約金過高，並不可採等語，資為抗辯。
三、原審為上訴人敗訴之判決，上訴人聲明不服，提起上訴，其
    上訴聲明為：(一)原判決廢棄；(二)被上訴人應連帶給付上訴人
    53萬元，及自起訴狀繕本送達翌日起至清償日止，按年息5%
    計算之利息。被上訴人則答辯聲明：上訴駁回。
四、兩造不爭執及爭執事項（見本院卷第180 頁背面及181 頁言
    詞辯論筆錄）：
  (一)兩造不爭執事項：
  1.上訴人確有於上揭時、地分別與被上訴人瓏山林公司、林鴻
    堯簽訂系爭房屋買賣契約、系爭土地買賣契約，買受系爭房
    地，土地價金371 萬元，房屋價金159 萬元，總價為530 萬
    元，上訴人已給付頭期款16萬元、簽約金37萬元，總計已付
    53萬元。
  2.系爭房屋買賣契約第18條第1 項約定：「第六條房屋總價內
    之部分價款（同附件一，付款明細表中可委辦貸款抵繳之期
    款總額），由賣方洽定之金融機構之貸款給付，最長期限為
    二十年，以買賣雙方簽立『代辦申請貸款委託書』（如附件
    十一）依約定辦妥一切貸款手續，倘因買方貸款條件不符合
    ，致不能核貸或無法如數貸足及買方中途改變主意自願不貸
    或未能如期協辦或主動向核貸金融機構拒絕貸款者，視為放
    棄貸款，則其原欲貸款部分之價款應於賣方通知後，七日內
    以現金一次向賣方繳清，否則即係違約。買方並於賣方通知
    辦理貸款日辦理對保手續。」等語，系爭土地買賣契約第5
    條第1 項亦有類此之約定。
  3.聯邦商業銀行已於98年5 月22日核准上訴人房屋貸款477 萬
    元，其中424 萬元之貸款期間為20年，另53萬元之貸款期間
    為7 年，取消寬限期，惟因上訴人未辦理對保，致銀行未予
    放貸，上訴人亦未再給付其餘約定買賣價金。
    以上事實，為兩造所不爭執，並有土地預定買賣契約書、房
    屋預定買賣契約書、聯邦商業銀行南京東路消貸中心「藝術
    館」住戶貸款申請核准通知函等影本在卷可考（見原審審訴
    字卷第10至41頁、第44頁），自堪信為真實。
  (二)兩造爭執事項：
  1.被上訴人抗辯上訴人在本院始提出系爭房地買賣契約違反內
    政部所定預售屋契約範本之新攻擊方法，程序上不合法，是
    否有據？
  2.被上訴人有無向上訴人表示保證可獲得銀行核准九成房屋抵
    押貸款？兩造契約中有無如此之約定？被上訴人有無債務不
    履行之事實？上訴人得否依給付不能、給付遲延、不完全給
    付等規定，主張解除契約，請求返還已付之價金53萬元？
  3.被上訴人對上訴人為解除契約之意思表示後，沒收上訴人已
    付價金53萬元作為違約金，是否過高？應否酌減？上訴人得
    否請求被上訴人返還？
五、經查：
  (一)關於被上訴人抗辯上訴人在本院始提出系爭房地買賣契約未
    提供合理審閱期間，且違反內政部所定預售屋契約範本等新
    攻擊方法，程序上是否合法之爭點：
  1.按當事人於第二審上訴程序，固不得提出新攻擊或防禦方法
    ，但若不許提出將致顯失公平者，則不在此限，民事訴訟法
    第447條第1項第6款定有明文。
  2.本件上訴人雖於上訴第二審後，始提出系爭房屋、土地買賣
    契約，均未提供上訴人合理審閱期間，且違反內政部所定預
    售屋契約範本等新攻擊方法。惟依消費者保護法第11條之1
    第1 項、第2 項，第17條第1 項、第2 項規定，企業經營者
    與消費者訂立定型化契約前，若未提供30日以內之合理期間
    供消費者審閱全部條款內容，其條款不構成契約之內容；該
    定型化契約若違反中央主管機關公告之應記載事項，其定型
    化契約條款無效。可見上訴人所提上開攻擊防禦方法，涉及
    系爭房屋、土地買賣契約之約定條款是否無效，如不許上訴
    人於第二審提出，顯失公平，揆諸前揭民事訴訟法規定，應
    認上訴人於本院提出上開攻擊防禦方法，程序上並無不合法
    情事。
  (二)關於被上訴人有無向上訴人表示保證可獲得銀行核准九成房
    屋抵押貸款？兩造契約中有無如此之約定？被上訴人有無債
    務不履行之事實？上訴人得否依給付不能、給付遲延、不完
    全給付等規定，主張解除契約，請求返還已付價金53萬元之
    爭點：
  1.按請求履行債務之訴，除被告自認原告所主張債權發生原因
    之事實外，應先由原告就其主張此項事實，負舉證之責任，
    必須證明其為真實後，被告於其抗辯事實，始應負證明之責
    任，此為舉證責任分擔之原則（最高法院43年台上字第377
    號判例意旨參照）。又民事訴訟如係由原告主張權利者，應
    先由原告負舉證之責，若原告先不能舉證，以證實自己主張
    之事實為真實，則被告就其抗辯事實即令不能舉證，或其所
    舉證據尚有疵累，亦應駁回原告之請求（最高法院17年上字
    第917 號判例意旨參照）。本件上訴人起訴主張被上訴人有
    確保上訴人可獲得銀行核准房地總價90％房屋抵押貸款之契
    約義務，據為本件請求之原因債權內容，業為被上訴人所否
    認，揆諸首揭說明，上訴人就此應負舉證責任，其舉證責任
    未盡，即應受不利之判決。
  2.經查，上訴人雖主張陪同伊看屋簽約之證人蕭學展之證詞，
    可證明被上訴人之代銷人員周怡秀有向上訴人保證可獲得銀
    行核准九成房屋抵押貸款之事實。惟蕭學展於原審99年2 月
    23日言詞辯論期日證稱：「（簽約時你是否在場？）在場。
    」、「（當時有關買賣價金付款方式如何約定？）他是以輕
    鬆的方式，第1 次訂屋時是刷卡，刷10幾萬，再分每月攤付
    到96年底，繳的金額大概53萬，剩下的金額可能是貸款，他
    只要繳53萬就可以買房子。」、「（貸款找誰辦？）現場就
    有辦，好像是聯邦銀行，因為與瓏山林公司是關係企業。」
    、「（付53萬，其他貸款，貸了幾成？）他沒有說幾成，但
    是用實際的金額去算，只要付53萬，每月的應付金額多少。
    」、「（後來房子為何不繼續買下來？）因為後來貸款的金
    額與他預期的不一樣，他沒有能力負擔，當初想說53萬，其
    餘是貸款，但現在要出多餘的錢，他沒有能力負擔。」、「
    （當時跟你們介紹相關事項的是誰？）就是周怡秀。」、「
    （周怡秀當時有無告訴原告如貸款成數不足如何處理？）沒
    有。」、「當時銷售人員的算法都是用房貸的利率去計算投
    資報酬率」等語（見原審訴字卷第84頁至85頁背面），並未
    指明周怡秀有明確向上訴人表示保證可獲得銀行核准九成之
    房屋抵押貸款，且周怡秀以房貸利率計算投資報酬率，僅係
    推估投資報酬率，而投資報酬率涉及將來銀行利率調整及上
    訴人自己籌資、裝修成本與利用方式等變動因素之影響，自
    非確定之事實或契約責任構成之範圍，是此核與表示保證可
    獲得銀行核准九成之房屋抵押貸款尚屬有間，自無從據此證
    明周怡秀有向上訴人保證可獲得銀行核准九成房屋抵押貸款
    之事實。上訴人此部分主張，尚無可採。
  3.上訴人又主張被上訴人瓏山林公司與訴外人霞飛廣告股份有
    限公司簽訂之銷售企劃合約書第4 條第3 項、第10條第4 項
    均約定「套房部分貸款額度為90％」，可證周怡秀於銷售時
    確實向上訴人保證九成「房屋貸款」云云，惟上訴人所謂「
    房屋貸款」，係指以系爭房地提供抵押之「房屋抵押貸款」
    ，而上開銷售企劃合約書第4 條第3 項、第10條第4 項：「
    客戶付款方式：貸款比例：套房部份銀貸為90％」、「甲方
    （按：指上訴人瓏山林公司）同意提供買方承辦貸款之銀行
    ，貸款額度為總價款套房部分為總價款百分之九十」，僅約
    定上訴人瓏山林公司同意代銷人員銷售之對象，就套房總價
    90％之價金，得以銀行貸款抵繳，並未表明所謂「銀行貸款
    」，係專指房屋抵押貸款。而上訴人屢稱「銀行貸款」與「
    房屋抵押貸款」係不同概念，則上開銷售企劃合約書僅約定
    同意銷售對象得辦理九成「銀行貸款」，自不足以證明周怡
    秀必有向上訴人告知可獲九成「房屋抵押貸款」之事實。是
    上訴人此部分之舉證，亦不足採。
  4.上訴人又謂系爭房屋、土地買賣契約之附件一，即土地、房
    屋價款分期付款明細表，均載明貸款比例佔九成，足見兩造
    就自備期款及貸款金額已於契約中明訂，被上訴人當然有確
    保上訴人獲得九成房屋貸款之義務云云。惟系爭房屋、土地
    買賣契約固於附件載明「第四期房屋款143 萬元（按：佔房
    屋總價款九成）可委辦貸款抵繳之期款」、「第四期土地款
    334 萬元（按：佔土地款九成）可委辦貸款抵繳之期款」（
    見原審審訴字卷第41、18頁），但仍無表示所謂「可委辦貸
    款」，係指可委辦「房屋抵押貸款」，可見據上開記載，亦
    不足證明被上訴人已以契約擔保上訴人必可獲取九成之「房
    屋抵押貸款」。上訴人此部分主張，同無可採。
  5.上訴人另主張被上訴人瓏山林公司於98年2 月25日函覆臺北
    市政府地政處表示「…已盡力配合辦理90％之銀行貸款…」
    ，亦可證明被上訴人確有承諾並保證上訴人可辦理九成「房
    屋抵押貸款」云云。然被上訴人瓏山林公司上開函文之內容
    ，既未表明已承諾上訴人必可辦理九成貸款，更未明示上訴
    人所可辦理之貸款，係屬「房屋抵押貸款」，足見此項函文
    亦不足證明上訴人上開主張。
  6.上訴人又以臺灣士林地方法院98年度訴字第1114號案件中之
    銷售人員坦承：被上訴人瓏山林公司慣以「保證九成房屋貸
    款」為優惠條件，由銷售人員向消費者說明以爭取成交機會
    ；且依新聞報導，被上訴人瓏山林公司銷售其他建案時，亦
    因宣稱「可貸九成房屋貸款」，引發眾多消費爭議云云，據
    以證明被上訴人瓏山林公司有保證上訴人可辦理九成「房屋
    抵押貸款」。然依上訴人所提出之臺灣士林地方法院98年度
    訴字第1114號民事判決，僅記載「證人乙○○證稱：系爭房
    地建案因可貸款到總價之九成，只要付一成的自備款，銷售
    時跟客戶說剩下九成價金辦理貸款由銀行付給建設公司，若
    客戶有主動詢問時，才會說明依個人信用不同，貸款成數會
    有增減，不足部分要以現金補足，若客人沒有詢問，便不會
    特別說明」等語（見本院卷第32頁背面），並無證人指稱被
    上訴人瓏山林公司慣以保證九成「房屋抵押貸款」以爭取成
    交之證詞；而觀諸上訴人所提出之新聞報導網路列印資料（
    見本院卷第34頁），則是有關「瓏山林時尚女人香建案」之
    銷售情形，與本件買賣標的之「藝術館建案」，並不相同，
    且該資料核屬記者對於個案採訪之報導，既未於訴訟程序經
    言詞辯論，自不足據為裁判之基礎。是上訴人此部分證據方
    法，仍不足證明被上訴人瓏山林公司有透過代銷人員周怡秀
    承諾上訴人必可辦理「九成房屋抵押貸款」之事實。
  7.再依系爭房屋買賣契約第18條第1 項、系爭土地買賣契約第
    5 條第1 項約定文義，被上訴人雖有受託辦理九成即房地總
    價90％銀行房屋貸款之契約義務，惟並無確保上訴人可獲得
    銀行核准九成房屋抵押貸款之契約義務。是綜上所述，上訴
    人主張被上訴人有確保上訴人可獲得銀行核准「九成房屋抵
    押貸款」之契約義務，並無明證，亦與契約約定文義不符，
    尚不可採。
  8.上訴人所舉事證既不足以證明被上訴人承諾或擔保使上訴人
    獲得銀行同意給予房地總價90％抵押貸款之事實，即不能逕
    認被上訴人負有此項給付義務，況聯邦商業銀行已於98年5
    月22日核准上訴人房屋貸款477萬元之事實，為兩造所不爭
    執，業如上述，其核貸金額已達系爭房地買賣總價之九成，
    核與系爭土地買賣契約約定相符，自難認被上訴人有違約情
    形，是上訴人主張被上訴人有違約之事實，進而依債務不履
    行之給付不能、給付遲延、不完全給付等規定解除買賣契約
    ，請求返還已付之價金53萬元，洵非有據。
  (三)關於被上訴人對上訴人為解除契約之意思表示後，沒收上訴
    人已付價金53萬元作為違約金，是否過高？應否酌減？上訴
    人得否請求被上訴人返還之爭點：
  1.按約定之違約金額過高者，法院得減至相當之數額，固為民
    法第252 條所明定，惟判斷違約金是否過高，除應審酌契約
    當事人之締約地位、一般客觀事實、社會經濟狀況及當事人
    所受損害情形外，尤不能將「契約自由」原則棄之不顧，過
    度干預契約當事人私經濟生活之安排，以致影響當事人於締
    約當時之風險損益評估，破壞契約雙方於意思合致時之主觀
    平衡，甚至給予惡意違反契約者討價還價、套利之空間。是
    法院於適用民法第252 條酌減違約金時，應力求契約自由與
    契約正義間之調和，若於契約正義無礙而非顯失公平，即不
    宜僅因一造當事人所受之損害低於違約金之數額，認兩造約
    定之違約金有過高之情事，而過度壓縮契約自由之空間。尤
    以民法第250 條規定，違約金除當事人另有訂定外，視為因
    不履行而生損害之賠償總額。於當事人約定此類損害賠償總
    額預定性質違約金之場合，一旦有債務不履行情事發生，債
    權人即得不待舉證證明其所受損害係因債務不履行所致及損
    害額多寡，均得按約定之違約金，請求債務人支付。債務人
    不得以債權人未經舉證證明損害數額，據為拒付或請求酌減
    違約金之事由。
  2.經查，系爭房屋買賣契約第23條第2 、3 項約定：「買方違
    反第七條之規定者，賣方得沒收依房地總價款百分之二十計
    算之金額。惟該沒收之金額超過已繳價款者則以已繳價款為
    限」、「買賣雙方當事人除依前二款之請求外，不得另行請
    求損害賠償」；第7 條第1 項、第4 項並分別約定：「買方
    應依已完成之工程進度所定之房屋價款分期付款明細表（如
    附件一）之規定，於接獲賣方繳款通知十日內自行向賣方指
    定之繳納地點或金融機構專戶以現金或即期支票如數壹次繳
    清，不得藉故拖延」、「買方若不按時繳付各期房屋價款…
    如經賣方以存證信函催告五日內仍未較付者視同違約，賣方
    得逕行片面解約；並依第二十三條違約之處罰規定處理」。
    另系爭土地買賣契約書第10條第2 、3 項亦約定：「買方違
    反第四條規定者，賣方得沒收依土地總價款百分之二十計算
    之金額，但該沒收之金額超過已繳價款者，則以已繳價款為
    限」、「買賣雙方當事人除依前二款之請求外，不得另行請
    求損害賠償」；第第4 條第1 項、第3 項則分別約定：「買
    方應依已完成之工程進度所定之房屋價款分期付款明細表（
    如附件一）之規定，於接獲賣方繳款通知十日內自行向賣方
    指定之繳納地點或金融機構專戶以現金或即期支票如數壹次
    繳清，不得藉故拖延」、「買方若不按時繳付各期土地價款
    …如經賣方以存證信函催告五日內仍未較付者視同違約，賣
    方得逕行片面解約，經雙方同意依第十條違約之處罰規定處
    理」（見原審審訴字卷第38、28、16、12、13頁）。可見兩
    造係約被上訴人於上訴人違反價金給付之約定時，得沒收上
    訴人已給付之價金作為違約金，並以系爭房地總價20％為上
    限，且不得另行請求損害賠償，核此違約金契約，應屬損害
    賠償總額預定之性質。
  3.又依系爭房屋、土地買賣契約附件一所載，系爭房地總價款
    除第一期訂金及第二期簽約金外，第四期款佔總價款九成應
    於核發使用執照日起第30天繳納，但可委辦貸款抵繳（見原
    審審訴字卷第41、18頁）。而上述第四期款業已到期，經被
    上訴人於98年2 月9 日以存證信函通知上訴人於5 日內繳清
    ，被上訴人於翌日收受該存證信函。被上訴人並已協助上訴
    人於98年5 月22日取得聯邦商業銀行核准房屋貸款477 萬元
    ，其中424 萬元之貸款期間為20年，寬限期3 年，其餘53萬
    元之貸款期間為7 年，取消寬限期。上訴人則未按被上訴人
    通知期限前往辦理對保，故而遭取消貸款，並因此逾期迄未
    給付上開第四期款等事實，為上訴人所不爭，且有上開存證
    信函、掛號郵件收件回執及貸款申請核准通知等影本附卷可
    稽（見原審訴字卷第29、30頁及原審審訴字卷第44頁）。準
    此以觀，上訴人顯已違反系爭房屋買賣契約第7 條、系爭土
    地買賣契約第4 條之約定，被上訴人因而依據上述系爭房屋
    買賣契約第23條第2 項、系爭土地買賣契約第10條第2 項約
    定，將被上訴人所繳價金沒收，充作違約金，即無不合。而
    被上訴人沒收上訴人已付價金53萬元，金額僅達兩造所約定
    違約金按總價20％計算之半數，上訴人復未證明此項金額有
    何過高之情事。至於上訴人主張其買受時，系爭房地每坪僅
    約43萬元，目前價格已漲至每坪約48.6萬元至60萬元，上訴
    人並未因此受有損害，以上訴人已付價金53萬元作為違約金
    過高云云。然系爭房地價值之漲跌，並非因上訴人債務不履
    行所致，亦非因被上訴人解除契約所致，不得作為被上訴人
    所受損害之衡量標準，亦不得作為酌減違約金之事由，上訴
    人主張系爭房地目前價格上漲，被上訴人並未因解除契約受
    有損害等語，並不可採。再衡量上訴人違約後，被上訴人依
    約解約另行銷售系爭房地所需支出之費用、延期取得銷售價
    金之利用效益損失與市場風險等情節，益不能認為以此53萬
    元充為違約金有何過高可言，上訴人主張以已付價金53萬元
    作為違約金過高應予酌減，請求返還餘額，亦屬無據。
六、末查，上訴人於本院審理中另以被上訴人未提供上訴人合理
    審閱期間，系爭房屋、土地買賣契約違反內政部所公告預售
    屋定型化契約應記載事項為由，爭執系爭房屋買賣契約第18
    條及系爭土地買賣契約第5條約定不構成契約內容一節，經
    查上訴人已逐條審閱充分瞭解系爭契約條文，認無顯失公平
    ，並簽署同意提早簽約之事實，有同意書影本足憑（見原審
    審訴字卷第24頁），竟於事後自己未依約繳款，經被上訴人
    沒收已付價金後，始為上述主張，顯有違誠信，況系爭房屋
    買賣契約第18條及系爭土地買賣契約第5條，均係關於上訴
    人如何辦理貸款抵繳第四期款之約定（見原審審訴字卷第
    13-14頁、第35-36頁該條文），縱認該約定不構成兩造契約
    之內容，上訴人應依系爭房屋、土地買賣契約附件一所載時
    程繳清買賣價金之義務，亦不消滅。被上訴人以上訴人違反
    繳清價金之約定，依約予以解約、沒收違約金，核無不合，
    自不因上開條款是否構成契約內容而受影響。又被上訴人依
    約沒收上訴人已付價金，於法並無不合，已如上述，自無任
    何不當得利，是上訴人另依不當得利為本件請求，亦屬無據
    。
七、綜上所述，上訴人主張依據契約解除回復原狀及不當得利之
    法律關係，請求被上訴人返還53萬元，並加付自起訴狀繕本
    送達之翌日起至清償日止，按年息5 ％計算之利息，均無理
    由，應予駁回。其假執行之聲請亦失所附麗，應併予駁回。
    原審為上訴人敗訴之判決，並駁回上訴人假執行之聲請，經
    核並無違誤，上訴人指摘原判決不當，求予廢棄改判，為無
    理由，應予駁回。
八、本件事證已臻明確，兩造其餘主張陳述及所提之證據，經審
    酌後認於判決結果無影響，爰不另一一論駁，附此敘明。
九、據上論結，本件上訴為無理由，依民事訴訟法第449 條第1
    項、第78條，判決如主文。
中    華    民    國   100    年    1     月    26    日
                    民事第十九庭
                        審判長法  官    魏麗娟
                              法  官    吳麗惠
                              法  官    黃明發
正本係照原本作成。
不得上訴。
中    華    民    國   100    年    1     月    27    日
                              書記官    顧哲瑜